【裁判字號】    99,交聲,2166
【裁判日期】    990730
【裁判案由】    交管條例聲異
【裁判全文】
臺灣板橋地方法院交通事件裁定        99年度交聲字第2166號
原處分機關  臺北市交通事件裁決所
異  議  人
即受處分人  甲○○
上列異議人即受處分人因違反道路交通管理處罰條例事件，對於
臺北市交通事件裁決所民國99年6 月10日所為之處分（原處分案
號：北市裁罰字第裁22-AEY432207號），聲明異議，本院裁定如
下：
    主  文
異議駁回。
    理  由
一、原處分意旨略以：異議人即受處分人甲○○於民國99年5 月
    11日20時11分許，駕駛車號450-YK號營業用小客車，在臺北
    市○○路○ 段306 號，有「在設有禁止臨時停車標線處所臨
    時停車」之違規行為，經臺北市政府警察局長安東路派出所
    警員當場攔停，並填製臺北市政府警察局北市警交字第AEY4
    32207 號舉發違反道路交通管理事件通知單（下稱舉發通知
    單）舉發，再經原處分機關於99年6 月10日以北市裁罰字第
    裁22-AEY432207號違反道路交通管理事件裁決書，依道路交
    通管理處罰條例第55條第3 款之規定，裁處罰鍰新臺幣（下
    同）400 元。
二、異議意旨略以：伊當天駕駛車號450-YK號營業用小客車，至
    違規地點臨時停車，下車查看車況並擦拭車身，當時伊前、
    後方分別有臺灣大營業小客車及臺北衛星營業小客車停靠，
    而人行道上亦有自用小客車停放，該地點於白天交通顛峰時
    段有臺北衛星車隊排班，何以警員於晚間非交通顛峰時段僅
    對伊開單取締，未對同時停放於該處另外3 車一併取締，是
    否有圖利某車隊業之嫌，有違執法公平公正原則，故伊拒簽
    罰單；另伊車籍地址雖係臺北市○○○路○ 段39號5 樓之4
    ，然伊之戶籍已變更為臺北縣三重市○○○路○ 段5 巷38號
    4 樓，居住地為臺北縣中和市○○路314 巷7 弄11號4 樓，
    是伊未實際居住於上開車籍地址，並未收到舉發通知單，造
    成罰單逾期而使罰鍰提高為400 元，為此聲明異議，請求撤
    銷原處分云云。
三、按在設有禁止臨時停車標誌、標線處所不得臨時停車，道路
    交通安全規則第111 條第1 項第3 款定有明文。次按汽車駕
    駛人在設有禁止臨時停車標誌、標線處所臨時停車者，處新
    臺幣300 元以上600 元以下罰鍰，道路交通管理處罰條例第
    55條第3 款亦有明文。再按當場舉發者，應填記駕駛人或行
    為人姓名、性別、出生年月日、地址、身分證統一編號及車
    主姓名、地址、車牌號碼、車輛種類。被查獲之駕駛人或行
    為人為受處分人時，應於填記通知單後將通知聯交付該駕駛
    人或行為人簽名或蓋章收受之；拒絕簽章者，仍應將通知聯
    交付該駕駛人或行為人收受，並記明其事由及交付之時間；
    拒絕收受者，應告知其應到案時間及處所，並記明事由與告
    知事項，視為已收受，違反道路交通管理事件統一裁罰基準
    及處理細則第11條第1 項第1 款定有明文。
四、經查：
  (一)異議人於上開時、地，有「在設有禁止臨時停車標誌處所臨
    時停車」之行為，為異議人自承在卷，且有現場採證照片2
    幀及舉發通知單1 紙在卷可佐（見本院卷第6 、8 頁），是
    異議人有前開臨時停車之違規事實，應堪認定。異議人雖辯
    稱：何以警員於晚間非交通顛峰時段僅對伊開單取締，未對
    同時停放於該處另外3 臺車輛一併取締云云，然異議人違規
    事實明確，自應依法受罰，此與他人有無違規行為無涉，自
    不能因他人因素而免予處罰，是異議人上開所辯，殊無可採
    。
  (二)異議人另辯稱：伊未收到舉發通知單云云，惟查異議人遭警
    員當場攔停後，因爭執警員執法不公，故拒絕在舉發通知單
    上簽名，經警員於告知異議人權利義務及到案處所後在舉發
    通知單上空白處註記：「已當場告知違規人應到案處所及應
    到案時間」及在收受通知聯者簽章欄處註記：「拒簽收」等
    字樣，有上開舉發通知單在卷可憑，依前揭規定，應視為異
    議人已收受該舉發通知單。況舉發警員既已於填記舉發通知
    單內各欄位後，將該舉發通知單交付異議人簽名或蓋章收受
    ，則異議人於斯時已處於隨時可得收受該舉發通知單之狀態
    ，異議人如有不服或事後願繳納罰鍰，自得為後續之救濟行
    為或繳款行為，本身之權利並未因而受有影響，如拒絕收受
    ，自應承受其怠於收受舉發通知單之不利益，是立法者明定
    此種情況仍生送達之效力，異議人自不能以未收到舉發通知
    單為由執為抗辯。綜上所述，異議人於違規當日即已得悉其
    違規事實，自應主動向監理單位查詢其應到案處所及罰鍰金
    額，竟怠於自動繳納罰鍰或到案聽候裁決，而致逾越應到案
    日期（即99年5 月26日），即應承受逾期加重裁罰之不利益
    ，故原處分機關逕依違反道路交通管理事件統一裁罰基準表
    規定，裁處異議人罰鍰400 元，於法自無不合，是異議人此
    部分所辯，亦不足取。
五、綜上所述，本件異議人確有於前揭時、地，有「在設有禁止
    臨時停車標線處所臨時停車」之違規行為，事證明確。從而
    ，原處分機關依道路交通管理處罰條例第55條第3 款之規定
    ，裁處罰鍰400 元，其認事用法均無違誤，裁罰亦無不當，
    本件異議為無理由，應予駁回。
據上論斷，應依道路交通管理處罰條例第87條第2 項，道路交通
案件處理辦法第19條，裁定如主文。
中    華    民    國    99    年    7     月    30    日
                  交通法庭    法  官  鄧雅心
以上正本證明與原本無異。
如不服本裁定，應於送達後5 日內，向本院提出抗告狀。
                              書記官  王小芬
中    華    民    國    99    年    7     月    30    日

司法院資訊處製作；財團法人民間司法改革基金會備份。
